# 咨询各位老师及陈版关于收入准则与租赁准则的相关问题

提问人：KGD789 时间：2020-12-28 09:51:00
租赁准则应用指南（ 18 版）第 17 页例 7 中讲到 ，甲租赁乙的电厂 ，由于是甲设计的，事先已确定了电厂在整个使用期间的使用目的、方式 ，如果这个电厂是由乙方运营负责。收入准则（ 17 版）在一段时间内履行的随时准备的履约义务 ，这个随时准备是否可以理解为客户什么时候要求，就得什么时候提供 ，是否可以考虑为客户决定了其在一定期间的使用目的或方式。
此时， 如何考虑租赁准则与收入准则的执行边界？

回答人：chenyiwei
这里要注意区分两项履约义务： 1 、提供资产的使用权； 2 、提供资产的运维服务。要注意：虽然是有乙方运营，但实际上是乙方在甲方的主导下，为甲方的利益提供运维服务，并且理论上这个运维服务也可以由其他具有类似资质的服务提供商来提供，所以运维服务是单项履约义务，属于收入准则的规范范围。提供资产使用权属于租赁准则的规范范围（因为该电厂是特定已识别资产）。
对于运维服务的单独售价，可以考虑：（ 1 ）乙方在其他类似案例中单独提供类似运维服务的合同价格；（ 2 ）市场上的可比服务价格；（ 3 ）必要时采用余值法，即在每年收取的款项总额中首先确定用于回收资产投资额和融资成本的部分，剩余部分作为每年的服务费收入。